【裁判字號】    89,易,2012
【裁判日期】    891009
【裁判案由】    竊盜等
【裁判全文】
臺灣桃園地方法院刑事判決                        八十九年度易字第二一二號
    公  訴  人  臺灣桃園地方法院檢察署檢察官
    被      告  甲○○
    指定辯護人  本院公設辯護人乙○○
右列被告因竊盜等案件，經檢察官提起公訴（八十九年度偵字第九一八五號），本院
判決如左：
    主  文
甲○○竊盜，處有期徒刑壹年；又行使偽造自用小客車車牌，足生損害於他人，處有
期徒刑月，扣案偽造之Ｖ三－五二九九號車牌貳面，沒收之；又意圖販賣而持有第
一級毒品，處有期徒刑拾壹年，扣案之第一級毒品海洛因共拾陸包（驗後淨重捌拾點
玖貳公克），沒收銷燬之；應執行有期徒刑拾貳年，扣案偽造之Ｖ三－五二九九號車
牌貳面，均沒收之，第一級毒品海洛因共拾陸包（驗後淨重捌拾點玖貳公克），均沒
收銷燬之。
    事  實
一、甲○○於八十九年五月二十七日晚上九時二十分許，意圖為自己不法之所有，在
    桃園縣大溪鎮○○路二一一巷一號前，竊取由邱永杉所占有使用之原車牌號碼Ｗ
    六－三五七二號之自用小客車（引擎號碼ＧＡ00000000；車主：陳金瑛
    ）一部，於得手後，復又於不詳時地將已足損害於他人偽造之Ｖ三－五二九九號
    於上揭自用小客車而行使偽造之自用小客車車牌，用以逃避警員盤查追緝；甲○
    ○另又於八十九年六月二十一日，意圖販賣第一級毒品，而在其前所竊取之上揭
    贓車內，非法持有第一級毒品海洛因共十五包（毛重約八七．六公克，驗後淨重
    約八０．七公克），嗣經警於八十九年六月二十一日晚上十時許，在桃園縣中壢
    市○○○街四五三號旁查獲，並當場由其身上之上衣口袋內及甲○○置放於其所
    駕駛上揭贓車上之手提包內，查扣得其擬販售之第一級毒品海洛因共十五包（毛
    重約八七．六公克，驗後淨重約八０．七公克），經警再持搜索票至甲○○之居
    住處桃園縣中壢市○○○街四五三號九樓之二處所搜索，並另查扣得第一級毒品
    海洛因一小包（毛重約０．二公克）。
二、案經桃園縣警察局平鎮分局報請臺灣桃園地方法院檢察署檢察官偵查起訴。
    理  由
一、訊據被告甲○○對於其右揭竊車、行使偽造車牌及意圖販賣第一級毒品之犯意等
    事實，均予矢口否認，辯稱：伊沒有竊取右揭自用小客車，右揭車子是伊跟「伍
    衛國」買的，而Ｖ三－五二九九號車牌二面，是伊買來的時候就已懸掛在車子上
    ，伊不知道是偽造之車牌，至於警員所查扣之海洛因伊也是向「伍衛國」購買的
    ，伊是買來要自己吸食的，不是要用來販賣的云云。惟查右揭事實，被告所駕駛
    經警查獲的贓車，乃是被害人邱永杉於八十九年五月二十七日晚上九時二十分許
    ，在桃園縣大溪鎮○○路二一一巷一號前所失竊之車輛，其原車牌號碼乃是Ｗ六
    －三五七二號，該輛車子是其母親陳金瑛所有等情，業據被害人邱永杉於警局中
    已指述綦詳，並有被害人邱永杉所出具之贓物認領保管單一紙及車輛失竊資料查
    詢報表各乙份在卷可稽，且有懸掛於右揭贓車上之偽造Ｖ三－五二九九號車牌二
    面扣案足憑，又有上情存證之照片二張附卷可參。至於被告供稱車輛、車牌、海
    洛因均是購自於「伍衛國」其人等詞云云，惟查被告於警訊中，乃是供稱車子係
    向綽號「紅毛」之人，以新台幣（下同）五萬五千元購買的，毒品則是向伍哥買
    的（參八十九年六月二十一日警訊筆錄），而被告於檢察官最初訊問之時，亦供
    稱車子是伊向綽號「紅毛」之人所購買，而扣案毒品乃是「伍哥」的，並陳稱自
    己並沒有施用毒品（參六月二十二日檢察官偵訊筆錄），嗣後被告又改稱車子是
    向「伍衛國」以二十二萬元購買（參八十九年七月三日檢察官偵訊筆錄），於本
    院調查中被告又另說伊是用十幾萬元買的（參本院八十九年九月十一日訊問筆錄
    ），又說毒品是伊向「伍哥」購買來給自己施用（參八十九年七月三日檢察官偵
    訊筆錄；本院八十九年八月十八日、九月十一日訊問筆錄），其前後供詞反覆不
    一，被告所供顯然不實。又查，被告於檢察官偵查中曾供稱「伍哥」的聯絡電話
    是0000000000號，但經檢察官向遠傳電信公司調閱相關資料，並無此
    門號之申請紀錄，此有遠傳電信公司傳真函覆資料乙份在卷可稽，且按，被告亦
    不能夠指出「伍衛國」其人之年籍、住所等真實資料以供本院詳予查證，是其所
    陳，顯僅係屬圖卸刑責之狡飾不實辯詞。再查，警員於八十九年六月二十一日晚
    上十時許，在桃園縣中壢市○○○街四五三號旁查獲被告之時，並當場查扣得被
    告持有第一級毒品海洛因共十五包（毛重約八七．六公克，驗後淨重約八０．七
    公克），而按此等海洛因重量顯非是一般僅供於自己所施用之數量，且查海洛因
    又已分裝成重量不等之十五小包（其中一包毛重三八．一公克；十一包毛重共五
    ．一公克；三包毛重共四四．四公克），此等情事有海洛因十五小包扣案足憑，
    另亦有海洛因分裝情形之存證照片二張附卷資佐可參，被告又是將之置放於其所
    駕駛之小客車上之手提包及上上衣口袋內，且被告所駕駛之小客車，亦非是屬於
    自己所有之車輛，而是他人失竊之贓車，是諸情均已顯證，被告有販賣第一級毒
    品之犯意存在，其猶執詞否認此一犯行，辯稱警員所查獲之上揭海洛因，乃是伊
    買來要給自己吸食的，不是要販賣的云云，依據上述說明，已殊無可採。而按本
    件經警所查獲之右揭白粉共十六包，乃均含第一級毒品海洛因成分，合計淨重八
    ０．九二公克（包裝重一一．九四公克），純度五七．二四％，純質淨重四六．
    三二公克，確是屬於第一級毒品無訛，此亦有法務部調查局鑑定通知書乙份在卷
    可憑。是綜據上述結果，本件事證已甚屬明確，被告右揭犯行足堪認定，應予依
    法論科。
二、核被告甲○○右揭所為，係犯刑法第三百二十條第一項之竊盜罪、同法第二百十
    六條、第二百十二條之行使偽造特種文書罪、及毒品危害防制條例第五條第一項
    之意圖販賣而持有第一級毒品罪。至於被告偽造特種文書（偽造Ｖ三－五二九九
    號車牌）之低度行為，已為其後行使之高度行為所吸收，不另論罪。而被告上揭
    所犯之竊盜罪、行使偽造特種文書罪、意圖販賣而持有第一級毒品罪，數罪之間
    ，行為互殊，罪名有異，犯意各別，應予分論併罰。本件公訴意旨認為被告上揭
    所觸犯之竊盜罪、行使偽造特種文書罪，於二罪之間，是有方法、結果之牽連關
    係，惟按本件被告懸掛右揭偽造之Ｖ三－五二九九號車牌之行為，其目的乃僅是
    在用以逃避警方追查，核非係屬於被告用以竊車之方法，亦非是屬被告竊車之目
    的所在，故不應當被視成被告竊車之結果之牽連關係行為，公訴意旨上揭所認，
    容屬誤會，爰審酌被告犯罪後態度，並參其犯罪動機、品性、素行等一切情狀，
    就其上揭所各犯，分別量處如主文所示之刑，同時並定其應執行之刑，以資懲儆
    。至本件扣案之偽造Ｖ三－五二九九號車牌二面，依據上述說明，實係屬於被告
    所有供犯本罪所用之物，爰依刑法第三十八條第一項第二款之規定，宣告沒收之
    ；而扣案之海洛因共十六包（驗後淨重八０．九二公克），車牌二面，懸掛則乃
    係屬於所查獲之第一級毒品，（包裝袋另重一一．九四公克，係屬於從物，因已
    沾附毒品海洛因不可剝離，應隨其主物海洛因一併為處分），爰依毒品危害防制
    條例第十八條第一項前段之規定，不論屬於犯人（被告）與否，均併予宣告沒收
    銷燬之。至於本件另扣案之注射針筒七支及安他命吸食器具一組，因非關於本案
    犯罪之事實，不應在於本案併諭知沒收，附此敘明。
三、據上論斷，應依刑事訴訟法第二百九十九條第一項前段，毒品危害防制條例第五
    條第一項、第十八條第一項前段，刑法第十一條前段、第三百二十條第一項、第
    二百十六條、第二百十二條、第五十一條第五款、第三十八條第一
    項第二款，判決如主文。
本案經檢察官張春暉到庭執行職務。
中      華      民      國    八十九    年      十      月      九      日
                                  臺灣桃園地方法院刑事第一庭
                                      法  官 呂 仲 玉
右正本證明與原本無異。
如不服本判決，應於判決送達後十日內向本院提出上訴狀( 應附繕本 )，上訴於
臺灣高等法院。
                                    書記官   劉文松
中        華        民        國   八十九   年   十   月    二十    日
刑法第三百二十條
意圖為自己或第三人不法之所有，而竊取他人之動產者，為竊盜罪，處五年以下有期
徒刑、拘役或五百元以下罰金。
刑法第二百十二條
偽造、變造護照、旅券、免許證、特許證及關於品行、能力、服務或其他相類之證書
、介紹書，足以生損害於公眾或他人者，處一年以下有期徒刑，拘役或三百元以下罰
金。
刑法第二百十六條
行使第二百十條至第二百十五條之文書者，依偽造、變造文書或登載不實事項或使登
載不實事項之規定處斷。
毒品危害防制條例第五條
意圖販賣而持有第一級毒品者，處無期徒刑或十年以上有期徒刑，得併科新臺幣七百
萬元以下罰金。


司法院資訊處製作；財團法人民間司法改革基金會備份。
